【裁判字號】    96,易,701
【裁判日期】    970227
【裁判案由】    竊盜
【裁判全文】
臺灣雲林地方法院刑事判決             96年度易字第701號
公  訴  人  臺灣雲林地方法院檢察署檢察官
被      告  丙○○
上列被告因竊盜案件，經檢察官提起公訴（96年度偵字第4642號）
，嗣因被告就被訴事實為有罪之陳述，經本院裁定適用簡式審判
程序審理，判決如下：
    主  文
丙○○竊盜，處有期徒刑肆月；又共同攜帶兇器竊盜，處有期徒
刑捌月，六角扳手壹支沒收；又共同攜帶兇器竊盜，處有期徒刑
捌月，六角扳手壹支沒收。應執行有期徒刑壹年肆月，六角扳手
壹支沒收。
    事  實
一、丙○○前因竊盜案件，經本院以91年度簡字第74號判處有期
    徒刑10月，緩刑3 年確定；又因竊盜案件，經臺灣彰化地方
    法院以92年度訴字第203 號判處有期徒刑2 年4 月確定，及
    因搶奪案件，經本院以92年度訴字第98號判處有期徒刑2 年
    確定，並經定應執行刑為有期徒刑4 年2 月確定，且前揭竊
    盜案件所判處之緩刑亦經撤銷，上開案件接續執行，於民國
    96年2 月14日假釋出監（於同年8 月29日期滿）。詎其於假
    釋期間，仍不知悔改，復分別為下列行為：
  (一)意圖為自己不法所有，於民國96年8 月9 日上午6 時許，在
    雲林縣斗六市○○○街，見乙○○所有之車牌號碼SL-3202
    號自用小客車停放該處，即以自備鑰匙1 支開啟車門後發動
    引擎，而竊取該車，得手後，作為代步工具使用。嗣因該車
    故障，經丙○○棄置於雲林縣古坑鄉○○村○○路1 之315
    號前（古坑鄉大埔山區），為警於同日晚上8 時30分許，在
    該處尋獲，並於勘查現場時，發現不知情之賴儀政駕駛他車
    搭載丙○○離去，惟經警追捕至古坑鄉街道攔下賴儀政所駕
    駛之車輛時，丙○○業已逃離，再經賴儀政供出係受丙○○
    委託至上開車牌號碼SL-3202 自用小客車故障處所搭載其離
    去乙情。
  (二)與丁○○（本院另案審理中）共同基於意圖為自己不法所有
    之犯意聯絡，於96年8 月10日上午8 時許，共同攜帶丁○○
    所有客觀上足以對人之生命、身體安全構成威脅，可供兇器
    使用之六角扳手1 支，前往雲林縣古坑鄉○○村○○路186
    號前，由丙○○持上開六角扳手開啟甲○○所有之車牌號碼
    9R-8800 號自用小貨車之車門，並發動引擎，丁○○則在旁
    把風，而共同竊取該車，得手後，即共乘該車離去。
  (三)與丁○○復共同基於意圖為自己不法所有之犯意聯絡，共乘
    上開竊得之車牌號碼9R-8800 號自用小貨車，並攜帶前揭客
    觀上足以對人之生命、身體安全構成威脅，可供兇器使用之
    六角扳手，於96年8 月11日上午8 時許，前往雲林縣古坑鄉
    ○○村○○路50之1 號前，由其中1 人持前揭六角扳手開啟
    戊○○所有之車牌號碼B9-9605 號自用小貨車車門，並發動
    引擎，另1 人則在旁把風，而共同竊取該車，得手後，丙○○及丁○○即分別駕駛車牌號碼9R-8800 號、B9-9605 號自
    用小貨車各自離去。嗣於同年月14日上午10時10分許，為警
    在雲林縣古坑鄉縣○○村東西快速道路涵洞下，尋
    獲車牌號碼B9-9605 號自用小貨車，經埋伏後，發現丙○○
    駕駛車牌號碼9R-8800 號自用小貨車至該處欲與丁○○會合
    ，遂予以攔檢，惟丙○○不服攔檢而加速逃逸，嗣經警循線
    於同年9 月5 日始拘提到案，並查獲上情。
二、案經雲林縣警察局斗南分局報告臺灣雲林地方法院檢察署檢
    察官偵查起訴。
    理  由
一、按本件被告丙○○所犯係死刑、無期徒刑、最輕本刑為3 年
    以上有期徒刑以外之罪，其於準備程序就前揭被訴事實為有
    罪之陳述，經本院告知簡式審判程序之旨，並聽取其與公訴
    人之意見後，本院認無不得或不宜改依簡式審判程序進行之
    情事，依刑事訴訟法第273 條之1 第1 項規定，裁定本件進
    行簡式審判程序，合先敘明。
二、上揭犯罪事實，業據被告於警詢、偵訊及本院審理中均坦承
    不諱；核與共犯丁○○於偵訊中供承與被告共同攜帶六角扳
    手先後竊取車牌號碼9R-8800 號、B9-9605 號自用小貨車乙
    情大致相符；並經被害人乙○○、甲○○、戊○○於警詢中
    證述被害經過甚詳；此外，復有被害人乙○○、戊○○領回
    失竊車輛之贓物認領保管單2 紙、失竊車輛照片4 張、雲林
    縣警察局斗南分局96年12月21日斗警偵字第0960014122號函
    1 份暨所附警員職務報告2 份、97年1 月15日斗警偵字第09
    60014122號函暨所附警員職務報告各1 份附卷可稽。綜上足
    認，被告前揭自白核與事實相符，應堪採為被告有罪之證據
    ，則被告上開竊盜犯行，均堪以認定。
三、核被告就犯罪事實欄一之(一)部分所為，係犯刑法第320 條第
    1 項之竊盜罪；其就犯罪事實欄一之(二)、(三)部分所為，均係
    犯刑法第321 條第1 項第3 款之攜帶兇器竊盜罪。又被告就
    犯罪事實欄一之(二)、(三)部分犯行，與丁○○間有犯意聯絡及
    行為分擔，為共同正犯。被告所犯上開3 次竊盜犯行，犯意
    各別，行為互殊，應予分論併罰。爰審酌被告正值青壯年，
    四肢健全，且曾因竊盜、搶奪等案件，經本院判處如犯罪事
    實欄一部分所載之刑，接續執行後，甫於96年2 月14日假釋
    出監（於同年8 月29日期滿），有臺灣高等法院被告前案紀
    錄表1 份在卷足按，詎其於假釋期間竟仍不知悔改，再犯本
    件3 起竊車案件，影響被害人之財產權益，顯然欠缺法治觀
    念，自不宜寬貸，惟念其犯後坦承犯行，態度尚佳等一切情
    狀，分別量處如主文所示之刑，並定其應執行之刑。又被告
    為犯罪事實欄一之(一)部分犯行所用之自備鑰匙1 支，因已斷
    裂而經被告丟棄滅失，業據其於本院審理中供述在卷，自不
    得宣告沒收；另被告為犯罪事實欄一之(二)、(三)部分犯行所用
    之六角扳手1 支，雖未扣案，惟被告於本院審理中供述該扳
    手係共犯丁○○所有，且被告於使用後已歸還丁○○乙情，
    本院復查無證據證明業已滅失，爰依刑法第38條第1 項第2
    款規定，在共犯責任範圍內，併予宣告沒收。
據上論斷，應依刑事訴訟法第273 條之1 第1 項、第284 條之1
、第299 條第1 項前段，刑法第320 條第1 項、第28條、第321
條第1 項第3 款、第51條第5 款、第9 款、第38條第1 項第2 款
，刑法施行法第1 條之1 第1 項、第2 項前段，判決如主文。
本案經檢察官林豐正到庭執行職務。
中    華    民    國    97    年    2     月    27    日
                  刑事第一庭    法  官  王雅苑
以上正本證明與原本無異。
如不服本判決，應於判決收受後10日內，向本院提出上訴狀（須
附繕本）。
                                書記官  張簡純靜
中    華    民    國    97    年    2     月    27    日
附錄本案論罪科刑法條全文：
中華民國刑法第320 條第1 項
意圖為自己或第三人不法之所有，而竊取他人之動產者，為竊盜
罪，處5 年以下有期徒刑、拘役或5 百元以下罰金。
中華民國刑法第321 條第1 項第3 款
犯竊盜罪而有左列情形之一者，處6 月以上、5 年以下有期徒刑
：
三  攜帶兇器而犯之者。


司法院資訊處製作；財團法人民間司法改革基金會備份。
